臺灣板橋地方法院刑事判決　　　　　　　　　　　　九十三年度簡上字第四五六號
　　上　訴　人　臺灣板橋地方法院檢察署檢察官
　　被　　　告　甲○○
右列上訴人因被告違反毒品危害防制條例案件，不服本院九十三年度簡字第二九三○
號中華民國九十三年七月五日第一審判決（聲請案號：九十三年度核退毒偵字第五二
八號，移送併辦案號：臺灣板橋地方法院檢察署九十三年度毒偵字第三七六五號），
提起上訴，本院管轄之第二審合議庭適用第一審通常程序判決如左：
    主  文
原判決撤銷。
甲○○連續施用第二級毒品，累犯，處有期徒刑捌月。
扣案之第二級毒品安非他命貳包（分別淨重零點陸公克、淨重零點捌公克）沒收銷
燬之。吸食器壹個沒收。
    事  實
一、甲○○於民國八十六年間因竊盜、違反麻醉藥品管理條例等案件，經本院以八十
    六年度易字第七四九八號判決分別判處有期徒刑七月、四月，應執行有期徒刑十
    月確定，刑期自八十七年二月十日起算，嗣於八十七年十月二十六日經臺灣桃園
    地方法院裁定假釋付保護管束，於八十七年十一月二十七日保護管束期滿執行完
    畢。又於八十九年十二月十一日因違反毒品危害防制條例案件，經本院以八十九
    年度毒聲字第七０一二號裁定送觀察、勒戒結果，認有繼續施用毒品傾向，復經
    本院以八十九年度毒聲字第七二八三號裁定送強制戒治，嗣於九十年五月經本院
    以九十年度毒聲字第二三０九號裁定停止戒治，所餘戒治期間付保護管束，於九
    十一年一月二日保護管束期滿，經臺灣板橋地方法院檢察署檢察官於九十一年一
    月二十一日以九十一年度戒毒偵字第六四號處分不起訴。復犯竊盜案件，經本院
    以八十九年度重簡字第一六五六號判決判處有期徒刑三月確定，嗣於九十年六月
    二十日易科罰金執行完畢。竟仍不知悔改，明知甲基安非他命係毒品危害防制條
    例列為第二級毒品，不得施用或持有，竟基於施用第二級毒品甲基安非他命之概
    括犯意，自九十一年底某日起至九十三年八月十六日下午某時止，連續在臺北縣
    三重市○○○路七十一巷十三號三樓住處、臺北縣三重市○○○路「白宮旅社」
    二０一室、臺北縣林口鄉○○○路○段九九號雅麗汽車旅館等地，將第二級毒品
    甲基安非他命置入玻璃球吸食器內，下以火燒烤以口鼻吸食其煙霧之方式，施用
    第二級毒品甲基安非他命多次。嗣於九十三年三月三日下午五時許，在臺北縣三
    重市○○○路七十一巷十三號一樓前為警查獲，並扣得第二級毒品甲基安非他命
    一包（淨重零點六公克）、及未使用過之分裝夾鏈袋一０三個，經檢察官訊問後
    ，以新台幣一萬元交保飭回。又於九十三年八月十七日三時三十分許在臺北縣林
    口鄉○○路五五三巷口為警查獲，扣得甲○○所有供施用甲基安非他命用之吸食
    器一個、甲基安非他命一小包（淨重零點三八公克）。
二、案經臺北市政府警察局中山分局移送臺灣板橋地方法院檢察署檢察官聲請簡易判
    決處刑暨臺北縣政府警察局新莊分局移送臺灣板橋地方法院檢察署檢察移送併辦
    。
    理  由
一、前開事實，迭經被告甲○○於警詢、偵查及審理中坦承不諱。其於九十三年三月
    四日凌晨零時四十五分許，在臺北市政府警察局中山分局圓山派出所經警詢問後
    所採尿液，送台灣尖端先進生技醫藥股份有限公司以EIA酵素免疫分析法及GC/MS
    氣相層析質譜儀檢驗結果，發現有甲基安非他命之陽性反應，有該公司九十三年
    三月十二日出具之濫用藥物檢驗報告一紙附卷可稽。復有被告所有之第二級毒品
    甲基安非他命一包（淨重零點六公克）足資佐證。又被告於九十三年八月十七日
    四時四十分許，在臺北縣政府警察局新莊分局文化派出所經警採尿，送臺灣檢驗
    科技股份有限公司以EIA酵素免疫分析法及GC/MS氣相層析質譜儀檢驗結果，呈安
    非他命類陽性反應，有該公司九十三年八月三十日出具之濫用藥物尿液檢驗報告
    一份在卷可稽，並有扣案之甲基安非他命一包（淨重零點三八公克）、吸食器一
    個可資佐憑。被告於八十九年十二月十一日因違反毒品危害防制條例案件，經本
    院以八十九年度毒聲字第七０一二號裁定送觀察、勒戒結果，認有繼續施用毒品
    傾向，復經本院以八十九年度毒聲字第七二八三號裁定送強制戒治，嗣於九十年
    五月經本院以九十年度毒聲字第二三０九號裁定停止戒治，所餘戒治期間付保護
    管束，於九十一年一月二日保護管束期滿，經臺灣板橋地方法院檢察署檢察官於
    九十一年一月二十一日以九十一年度戒毒偵字第六四號處分不起訴，復有該不起
    訴處分書在卷足參。被告於強制戒治執行完畢五年以內再犯本件施用第二級毒品
    甲基安非他命之事實堪予認定。
二、按毒品危害防制條例業於九十二年七月九日修正公布，並於公布後六個月即九十
    三年一月九日施行，甲基安非他命依該條例第二條第二項第二款之規定，列為第
    二級毒品。該條例第十條第二項規定：「施用第二級毒品者，處三年以下有期徒
    刑」。又對於違反該條例第十條之犯罪，修正前區分為初犯、五年後再犯、五年
    內再犯及三犯以上而異其刑事處遇程序，修正後則簡化區分為初犯、五年內再犯
    及五年後再犯三種，亦即其修正僅就非屬犯罪構成要件之追訴處罰條件有所更異
    ，至於論罪罰科刑之法條本身（即毒品危害防制條例第十條第一項及第二項）並
    無變更，被告甲○○施用第二級毒品甲基安非他命之行為既持續至毒品危害防制
    條例修正施行之後，自應依修正後條文論科。核被告所為，係犯毒品危害防制條
    例第十條第二項之施用第二級毒品罪。其先後多次犯行，時間緊接，犯罪構成要
    件相同，顯係基於概括犯意為之，應依刑法第五十六條連續犯規定論以一罪，並
    依法加重其刑。而其施用前後持有甲基安非他命之低度行為，應為施用之高度行
    為所吸收，不另論罪。檢察官聲請移送併辦與聲請簡易判決處刑部分，有連續犯
    之裁判上一罪關係，為聲請簡易判決效力所及，本院自得併與審理，附此敘明。
    末查被告因竊盜、違反麻醉藥品管理條例等案件，經本院分別判處有期徒刑七月
    及四月，應執行有期徒刑十月確定，嗣於八十七年十月二十六日經臺灣桃園地方
    法院裁定假釋付保護管束，於八十七年十一月二十七日保護管束期滿執行完畢；
    又因竊盜案件，經本院判處有期徒刑三月確定，嗣於九十年六月二十日易科罰金
    執行完畢，有臺灣高等法院被告全國前案紀錄表在卷可查，其於有期徒刑執行完
    畢後五年以內再犯有期徒刑以上之本罪，為累犯，應依刑法第四十七條累犯之規
    定遞加重其刑。爰審酌被告已有毒品前科，再度違反禁令，非法施用足以導致精
    神障礙及生命危險之毒品甲基安非他命，施用毒品時間頗長、戕害個人而未對社
    會大眾造成損害及犯罪後坦承犯行等一切情狀，量處如主文所示之刑，以示懲儆
    。
三、原審認定被告罪證明確，而予論罪科刑，固非無見，惟：(一)扣案之夾鏈袋一百零
    三個，係被告販賣蚵仔麵線包裝醬油所用之物，非供施用或預備供施用毒品之器
    具，不應宣告沒收，原審竟依刑法第三十八條第一項第二款規定宣告沒收，顯有
    可議之處；(二)被告於九十三年三月三日為警查獲後，仍基於概括犯意，連續施用
    第二級毒品甲基安非他命多次，直至同年八月十七日再被查獲，此有九十三年度
    毒偵字第三七六五號卷可按，原審有前述之瑕疵及就後一部分，未及審結，公訴
    人上訴指為不當，應認為有理由，爰將原判決撤銷，由本院管轄之第二審合議庭
    自為第一審判決，諭知如主文第二項所示之刑。
四、九十三年三月三日、同年八月十七日查扣之甲基安非他命各一包，分別淨重零點
    六公克、淨重零點三八公克，係第二級毒品，有臺北市政府警察局中山分局查獲
    毒品危害防制條例毒品初步鑑驗報告書、臺北縣政府警察局新莊分局查獲毒品鑑
    定證明書各一份在卷可按，應依毒品危害防制條例第十八條第一項前段規定，不
    問屬於犯人與否，沒收銷燬之。另扣案之吸食器一個，為被告所有供施用毒品之
    器具，業據被告供認在卷，應依刑法第三十八條第一項第二款規定宣告沒收。
五、末查本院於審判中發現裁判上一罪之犯罪事實，足認檢察官聲請簡易處刑顯不適
    項第二款規定，即屬不宜以簡易判決處刑之案件，依同法第四百五十二條規定應
    適用通常程序審判，本件應依同法第四百五十五條之一，準用第三百六十九條第
    二項規定，撤銷原審判決，改依第一審通常程序審判，附此敘明。
據上論斷，應依刑事訴訟法第四百五十二條、第四百五十五條之一第一項、第三項、
第三百六十九條第一項前段、第三百六十四條、第二百九十九條第一項前段，毒品危
害防制條例第十條第二項、第十八條第一項前段，刑法第十一條前段、第五十六條、
第四十七條、第三十八條第一項第二款，判決如主文。
本案經檢察官鄧媛到庭執行職務。
中　　　華　　　民　　　國　　九十三　　年　　 十一 　　月　　二十六　　日
                                    臺灣板橋地方法院刑事第六庭
                                        審判長法官  王敏慧
                                              法官  張江澤
                                              法官  絲鈺雲
右正本證明與原本無異
如不服本判決應於送達後十日內向本院提出上訴
                                             書記官  許清秋
中　　　華　　　民　　　國　　九十三　　年　　 十二　　月　　　 三　　　日
附錄本案論罪科刑法條全文：
毒品危害防制條例第十條
施用第一級毒品者，處六月以上五年以下有期徒刑。
施用第二級毒品者，處三年以下有期徒刑。
